臺灣高雄地方法院刑事判決　　　　　　　　　　　　九十一年度易字第二四三七號
　　公　訴　人　　臺灣高雄地方法院檢察署檢察官
　　被　　　告　　乙○○
右列被告因竊盜案件，經檢察官提起公訴（九十一年度偵字第一三三二四號）及移送
併案審理（臺灣屏東地方法院檢察署九十一年度偵字第三九六五號），本院判決如左
：
    主  文
乙○○連續竊盜，累犯，處有期徒刑陸月，如易科罰金，以佰元折算壹日。
    事  實
一、乙○○曾於民國九十年間因竊盜案件，經本院判處有期徒刑六月，經臺灣高等法
    院高雄分院駁回上訴確定，並於九十一年二月十九日易科罰金執行完畢，仍不知
    警惕，竟圖為自己不法之所有，並基於概括犯意，先於九十一年五月十五日十時
    許，手抱「五府千歲」神像，進入屏東縣屏東市○○路六五二巷二號丁○○經營
    之理髮廳，佯裝募款建廟，趁丁○○為客人洗頭不注意之際，竊取丁○○所有置
    於梳妝台上之易利信牌行動電話一支（價值約五千元），得手後，藏放在前開神
    像底座內而離去，嗣丁○○發覺行動電話遭竊後，報警處理，隨即於同（十五）
    日十二時四十分許，在屏東縣屏東市○○路四一三號逮捕乙○○，並自其所抱之
    神像內起出丁○○之行動電話一支（已發還丁○○）。乙○○與甲○○為叔嫂之
    姻親關係，因不滿之前其向甲○○借錢時，遭甲○○婉拒，先於九十一年六月二
    十四日凌晨先潛至其父丙○○房間內，竊取丙○○所有之華信保全卡（編號Ｎ0
    000000，此部分之竊盜犯行未據丙○○告訴）後，竟承前揭不法所有之犯
    意，於九十一年六月二十四日凌晨一時十二分許，持該保全卡至高雄縣鳳山市○○路二七四號甲○○所開設之「阿鴻檳榔攤」刷保全卡後入內，竊取甲○○所有
    之七星牌香煙二十包、峰牌香煙四包、大衛杜夫牌香煙六包及現金新台幣（以下
    同）一萬多元，得手後，供己花有，嗣經甲○○於同（二十四）日上午開店營業
    時，發覺有異，乃向高雄縣警察局鳳山分局文山派出所報案，嗣經該所員警持本
    院法官所核發之搜索票前往乙○○住處房間內搜索，當場在乙○○之房間內起出
    海洛英（共計毛重０．七公克，乙○○施用毒品部分由檢察官另案偵辦）、七星
    牌香煙十八包、峰牌二包、大衛杜夫牌五包，而查獲上情。
二、案經甲○○訴由高雄縣警察局鳳山分局移送臺灣高雄地方法院檢察署檢察官偵查
    起訴暨屏東縣警察局屏東分局報請臺灣屏東地方法院檢察署檢察官偵查後移送併
    案審理。
    理  由
一、訊之被告乙○○對於右揭竊取告訴人甲○○所有之香煙、現金等物坦承不諱，惟
    矢口否認竊取被害人丁○○之行動電話犯行，辯稱：行動電話不是我拿的，是「
    黃建志」（真實姓名年籍不詳）竊取的，因為我抱神明，他將手機放在神像下面
    ，是「黃建志」偷的云云。
二、經查：
（一）被告乙○○右揭竊取告訴人甲○○所有之香煙、現金等物之犯行，迭據被告乙○○於警、偵訊及本院審理中坦承在卷，核與告訴人甲○○於警偵訊指訴之情
      節相符，並據證人即乙○○之母親趙不、證人丙○○及證人即乙○○之中趙明
      達分別於警、偵訊中之證述明確，並有華信保全公司保全系統設定及解除紀錄
      一份、領結一份、照片十張附於警卷可按，此部分之竊盜犯行，事證明確，堪
      以認定。
（二）被告乙○○右揭竊取丁○○行動電話之犯罪事實，業據被告乙○○於警訊中陳
      明：我於九十一年五月十五日上午十時許，在屏東市○○路一家理髮院內之梳
      妝台上偷的，利用丁○○替客人洗頭時，拿起手機放在梳妝台上之機會竊取，
      是我自己一個人下手偷的，竊取後藏在我所揹的神像後方，「建志」之男子並
      沒有參與等語（九十一年九月十五日、九十一年七月十五日警訊筆錄），核與
      被害人林美姣於警訊中指訴之情節相符，且林美姣於警、偵訊中並指訴：當時
      我的行動電話放在梳妝台，被告手拿神像以身體擋住我的視線與我交談，趁機
      竊取我的行動電話，查獲被告時，手機自被告所抱神像起出，且拿功德箱之人
      （指「建志」之人）當時站在我旁邊，不是「建志」之人拿的等語（九十一年
      五月十五日、九十一年七月四日警訊筆錄、九十一年八月九日偵訊筆錄），此
      外，並有照片二張、贓物認領保管收據一紙附於警卷可按，被告於警訊中之自
      白與事實相符，並有被害人之指訴及自被告所抱之神像起出丁○○遭竊之行動
      電話等事證相佐，被告於警訊中之自白自可採為認定事實之依據。被告於本院
      審理中改稱係「黃建志」所竊，伊不知情云云，與前開事證不符，顯係事後避
      重就輕之詞，不足採信。被告右揭竊取丁○○行動電話之犯行，事證明確，亦
      堪認定。
三、核被告乙○○所為，係犯刑法第三百二十條第一項之竊盜罪。其先後二次犯行，
    時間緊接，且犯罪構成要件相同，顯係基於概括之犯意反覆為之，為連續犯，應
    依刑法第五十六條規定論以一罪。查被告乙○○曾於九十年間因竊盜案件，經本
    院判處有期徒刑六月，經臺灣高等法院高雄分院駁回上訴確定，並於九十一年二
    月十九日易科罰金執行完畢之事實，有臺灣高等法院被告全國前案紀錄表一份在
    卷可稽，其於刑之執行完畢五年以內再犯本件有期徒刑以上之罪，為累犯，依刑
    法第四十七條規定加重其刑。審酌被告竊取他人財物，惡性非輕，所竊得之財物
    價值尚非鉅大，犯後坦承部分犯行，部分財物起出後已返還被害人，所生損害尚
    非重大等一切情狀，量處如主文所示之刑，並諭知易科罰金之標準。
據上論斷，應依刑事訴訟法第二百九十九條第一項前段，刑法第五十六條、第三百二
十條第一項、第四十七條、第四十一條第一項，罰金罰鍰提高標準條例第一條前段、
第二項，判決如主文。
中      華      民      國    九十一    年      十      月     十一     日
                                  臺灣高雄地方法院刑事庭
                      法  官    涂裕洪
右正本證明與原本無異。
如不服本判決，應於判決送達後十日內，向本院提出上訴狀。
                                      書記官    賴佳慧
中    華    民    國      九十一     年      十     月      十五      日
刑法第三百二十條第一項
意圖為自己不法之所有或第三人不法之所有，而竊取他人之動產者，為竊盜罪，
處五年以下有期徒刑、拘役或五百元以下罰金。
